【裁判字號】    98,上易,283
【裁判日期】    980218
【裁判案由】    竊盜
【裁判全文】
臺灣高等法院臺中分院刑事判決         98年度上易字第283號
上  訴  人  臺灣南投地方法院檢察署檢察官
被      告  丙○○
                    （現於臺灣臺中看守所）
上列上訴人因被告竊盜案件，不服臺灣南投地方法院97年度易字
第402號中華民國97年12月24日第一審判決（起訴案號：臺灣南
投地方法院檢察署97年度偵字第962號），提起上訴，本院判決
如下：
    主  文
上訴駁回。
    理  由
一、按依刑事訴訟法第三百五十條、第三百六十一條、第三百六
    十二條、第三百六十七條規定，不服地方法院之第一審判決
    而上訴者，須提出上訴書狀，並應敘述具體理由，為上訴必
    備之程式；其所提出之書狀未敘述上訴理由，或僅曾以言詞
    陳述上訴理由者，均應於上訴期間屆滿後二十日內補提理由
    書於第一審法院。第一審法院經形式審查，認逾期未補提上
    訴理由者，應定期間先命補正；逾期未補正者，為上訴不合
    法律上之程式，應以裁定駁回。倘已提出上訴理由，但所提
    非屬具體理由者，則由第二審法院以上訴不合法律上之程式
    ，判決駁回。而所謂具體理由，必係依據卷內既有訴訟資料
    或提出新事證，指摘或表明第一審判決有何採證認事、用法
    或量刑等足以影響判決本旨之不當或違法，而構成應予撤銷
    之具體事由，始克當之（例如：依憑證據法則具體指出所採
    證據何以不具證據能力，或依憑卷證資料，明確指出所為證
    據證明力之判斷如何違背經驗、論理法則）；倘僅泛言原判
    決認定事實錯誤、違背法令、量刑失之過重或輕縱，而未依
    上揭意旨指出具體事由，或形式上雖已指出具體事由，然該
    事由縱使屬實，亦不足以認為原判決有何不當或違法者（例
    如：對不具有調查必要性之證據，法院未依聲請調查亦未說
    明理由，或援用證據不當，但除去該證據仍應為同一事實之
    認定），皆難謂係具體理由，俾與第二審上訴制度旨在請求
    第二審法院撤銷、變更第一審不當或違法之判決，以實現個
    案救濟之立法目的相契合，並節制濫行上訴（最高法院九十
    七年度臺上字第八九二號刑事判決意旨參照）。
二、經查：本件檢察官雖於民國九十八年一月十日向原審法院具
    狀提出刑事上訴狀，惟經核其所提出之上訴理由，僅陳述略
    稱：被告雖於偵查、原審審理時坦承行竊犯行，惟於原審
    行準備程序時先供稱：「（這此次竊盜是否是白天進去的？
    ）我忘記了，白天有、晚上也有。」復改口：「（有哪幾件
    是晚上犯案？）我忘記了，好像都是白天。」顯然其前後供
    述矛盾不一，所述是否屬實，仍非無疑；被害人甲○○、
    丁○○於警詢時咸未指訴於何時遭竊，原審判決亦未說明為
    何認定被告係於白晝侵入住居竊盜，實有判決不備理由之違
    法，難令人信服等語。
三、本院查：
  (一)檢察官因不服地方法院之第一審判決而於九十八年一月十日
    向原審法院具狀提出刑事上訴狀，敘明上訴理由，則依刑事
    訴訟法第三百六十一條第二項條文、立法修正理由及上開最
    高法院判決意旨，檢察官倘已提出上訴理由，但所提非屬具
    體理由者，則由第二審法院以上訴不合法律上之程式，以判
    決駁回之。至於上訴理由是否具體，係屬第二審法院審查範
    圍，則不在命補正之列（參見法院辦理刑事訴訟案件應行注
    意事項第一百六十二點），合先敘明。
  (二)經核上開檢察官所提之上訴理由，要非屬所謂之具體理由【
    即必須依據卷內既有訴訟資料或提出新事證，具體指摘或表
    明第一審判決有何採證認事、用法或量刑等足以影響判決本
    旨之不當或違法，而構成應予撤銷之具體事由，始克當之（
    例如：依憑證據法則具體指出所採證據何以不具證據能力，
    或依憑卷證資料，明確指出所為證據證明力之判斷如何違背
    經驗、論理法則），最高法院九十七年度臺上字第八九二號
    判決意旨參見】。檢察官上訴理由雖謂被告坦承竊盜之時間
    究係在白天或晚上，前後供述不一，暨被害人甲○○、丁○
    ○於警詢時亦均未指訴於何時遭竊云云。由檢察官上開上訴
    理由形式上觀之，雖似已有指摘或表明第一審判決有何採證
    認事、用法等不當及違法之處，惟其所列上訴理由，實非依
    據卷內訴訟資料或提出新事證，指摘或表明第一審判決有何
    足以影響判決本旨之不當或違法，而構成應予撤銷之具體事
    由。蓋被告丙○○係於九十七年二月七日向警方自首，並逐
    一坦承犯如原審判決書附表所載各次竊盜犯行，並於檢察官
    偵訊、原審行準備程序、審理時均坦承竊盜犯行無誤，有各
    該次偵訊、原審準備程序、審理筆錄在卷可參。被告自始至
    終均坦承竊盜犯行（本案經原審判決後，被告亦未提起上訴
    ），雖於原審準備程序時一度供稱：好像有白天也有晚上之
    語，惟嗣於同庭即已澄清都是白天行竊，原審根據被告都在
    白天行竊之供述，以為有利於被告之認定（如附表所示之被
    害人亦均陳稱確實遭竊時間均不記得，只記得約略時間而已
    ，並未指明係夜間行竊），並無矛盾之處。況且，被害人甲
    ○○於警詢陳稱伊記得九十四年底遭竊新臺幣（下同）六千
    五百元，被害人丁○○陳稱於九十五年遭竊一支行動電話及
    八百元，距離被告於九十七年二月七日自首後，警方於九十
    七年二月八日傳訊被害人製作警詢筆錄，時間已相隔約二年
    餘，則被害人因無法清楚記憶遭竊之正確時間，原審因而認
    定被告行竊被害人甲○○之時間為九十四年年底之某日白晝
    某日許，行竊被害人丁○○之時間為九十五年七月一日前之
    某日白晝某時許，以為有利於被告之認定（蓋無積極證據證
    明被告於該二次竊盜犯行，有於夜間侵入住宅之加重竊盜要
    件；暨認定被告於九十五年七月一日前之某日行竊被害人丁
    ○○之竊盜犯行，與被告本案所犯行竊被害人甲○○、乙○
    ○共三次竊盜之犯行，具有修正前刑法第五十六條規定之連
    續犯關係，依連續犯論處結果只論處一罪，自屬對被告較為
    有利），原審判決基於罪疑即有利歸於被告之刑事原則，據
    以認定被告行竊各該次被害人財物之時間如原審判決書附表
    所示，自無不當。即檢察官所指原審判決不當之情形實際上
    並不存在，檢察官就此部分再為形式上之爭執，亦難謂係具
    體理由（最高法院九十七年度臺上字第四六五六、四二四五
    、四二四八號判決意旨參見），揆諸上開最高法院判決意旨
    ，及依「程序優先於實體」之刑事訴訟法原則，本件上訴自
    不合法定上訴程式，應予駁回，並不經言詞辯論為之。
據上論斷，應依刑事訴訟法第三百六十七條前段、第三百七十二
條，判決如主文。
中    華    民    國    98    年    2    月    18     日
            刑事第九庭  審判長法  官  江  德  千
                              法  官  康  應  龍
                              法  官  賴  妙  雲
以上正本證明與原本無異。
不得上訴。
                              書記官  蘇  昭  文
中    華    民    國    98    年    2    月    18     日


司法院資訊處製作；財團法人民間司法改革基金會備份。
